【裁判字號】    98,交聲,1373
【裁判日期】    981113
【裁判案由】    違反道路交通管理處罰條例聲明異議
【裁判全文】
臺灣士林地方法院交通事件裁定        98年度交聲字第1373號
原處分機關  臺北市交通事件裁決所
受處分人    乙○○
即異議人
上列受處分人因違反道路交通管理處罰條例案件，對於臺北市交
通事件裁決所民國98年10月9 日所為之裁決（原處分案號：北市
裁罰字第裁22-C00000000號），聲明異議，本院裁定如下：
        主  文
異議駁回。
        理  由
一、原處分意旨略以：受處分人即異議人乙○○騎乘車牌號碼
    AQG-668 號機車，於民國98年8 月2 日21時10分許，行經臺
    北縣板橋市○○路○段47巷口闖紅燈，經臺北縣警察局海山
    分局江翠派出所員警當場掣單舉發，爰依道路交通管理處罰
    條例第53條第1 項規定處罰鍰新臺幣（下同）1 千8 百元，
    並依同條例第63條第1 項第3 款規定記違規點數3 點。
二、異議意旨略以：異議人於98年8 月2 日晚上約9 時許，騎乘
    車牌號碼AQG-668 號機車，沿著臺北縣板橋市○○路○段行
    進，到了雙十路二段47巷口處附近，連續有幾個號誌燈距離
    非常近，其接近第一個號誌燈時，看到前方第二個、第三個
    號誌燈燈號由綠燈變黃燈即減速，但未緊急煞車，其穿過第
    一個號誌燈，到達第二個號誌燈時，第二個號誌燈變成紅燈
    ，過了第二個號誌燈，停車在第三個號誌燈的地方等燈號，
    其通過第一個號誌燈時，燈號應是黃燈，並未闖紅燈云云，
    爰依法聲明異議。
三、道路交通安全規則第90條規定，駕駛人駕駛汽車，應遵守道
    路交通標誌、標線、號誌之指示，並服從交通指揮人員之指
    揮。又道路交通管理處罰條例第53條第1 項規定，汽車駕駛
    人，行經有燈光號誌管制之交岔路口闖紅燈者，處1 千8 百
    元以上5 千4 百元以下罰鍰。同條例第63條第1項第3款規定
    ，汽車駕駛人有第53條情形者，除依原條款處罰鍰外，並記
    違規點數3 點。
四、經查：
１、異議人不爭執於98年8 月2 日晚上9 時10分許，騎乘車牌號
    碼AQG-668 號機車，行經臺北縣板橋市○○路○段47巷口附
    近，經臺北縣警察局海山分局江翠派出所員警當場掣單舉發
    闖紅燈，並有舉發違反道路交通管理事件通知單在卷可稽（
    本院卷第8 頁），復據本件舉發之員警甲○○證稱：當時其
    在臺北縣板橋市○○路○ 段47巷口執行路檢勤務，該路口附
    近之4 個號誌燈（見本院卷第26頁證人甲○○繪製之現場圖
    所示，下同）均是同時變化，其見異議人沿著雙十路二段由
    東向西前進，騎到雙十路二段47巷口處，那時該路口編號1
    之號誌燈已經是紅燈，編號1 至編號4 之號誌燈係同時變化
    為紅燈，異議人於紅燈後仍通過停止線騎過「豆漿大王」，
    往「全家超商」騎去，因恐有時間誤差，係等編號1 之號誌
    燈變紅燈過3 秒才會舉發，異議人係闖編號1 之號誌紅燈，
    且編號1 之號誌燈變紅燈前有3 秒鐘之黃燈等語（本院卷笫
    18頁至第20頁），且證人甲○○與異議人並無過節，適值路
    檢勤務，並俟號誌燈變為紅燈後3 秒始舉發，難認有疏誤，
    復於本院具結願負偽證罪責而作證，自無任意指摘異議人之
    必要，且其證言不違情理，自堪採信。此外，並有舉發交通
    違規現場號誌燈豎立情況及變化情形之照片可資參佐（本院
    卷第27頁、第28頁），堪認異議人於號誌燈為紅燈時仍穿越
    臺北縣板橋市○○路○段47巷路口。
２、按行車管制號誌之圓形紅燈燈號顯示之意義為「車輛面對圓
    形紅燈表示禁止通行，不得超越停止線或進入路口」，道路
    交通標誌標線號誌設置規則第206 條第5 項第1 款定有明文
    。又按交通部82年4 月22日交路字第009811號函，就圓形紅
    燈時超越停止線或闖紅燈行為之認定設定標準，以為執法單
    位參考，其重要內容摘列如下：一、車輛面對圓形紅燈時仍
    逕予穿越路口至銜接路段，含左轉、直行、迴轉及右轉（依
    箭頭綠燈允許行駛者除外），即視為闖紅燈之行為（按95年
    7 月1 日修正施行之道路交通管理處罰條例第53條第2 項增
    訂：「前項紅燈右轉行為者，處新臺幣6 百元以上1 千8 百
    元以下罰鍰」，此項增定業將紅燈右轉行為排除在闖紅燈之
    定義之外，併此說明）。異議人騎車行經有燈光號誌管制之
    交岔路口於紅燈時直行，揆諸上開說明，係屬闖紅燈之違規
    行為。
３、綜上，異議人駕車行經有燈光號誌管制之交岔路口闖紅燈，
    堪以認定。
五、異議人交通違規行為屬實，業如前述，則原處分機關依道路
    交通管理處罰條例第53條第1 項裁處罰鍰1 千8 百元，並依
    同條例第63條第1 項第3 款記違規點數3 點，即無違誤，異
    議人異議為無理由，應予駁回。
六、據上論斷，應依道路交通案件處理辦法第19條，裁定如主文
    。
中    華    民    國    98    年    11    月    13    日
                  刑事第六庭  法  官  杜惠錦
以上正本證明與原本無異。
如不服本裁定，應於送達後5日內，向本院提出抗告狀。
                              書記官  蘇彥宇
中    華    民    國    98    年    11    月    13    日


司法院資訊處製作；財團法人民間司法改革基金會備份。
